臺灣高等法院刑事判決
108年度交上易字第420號
上  訴  人  
即  被  告  黃昶清


上列上訴人因公共危險案件，不服臺灣士林地方法院108年度審
交易字第773號，中華民國108年10月15日第一審判決（起訴案號
：臺灣士林地方檢察署108年度偵字第9749號），提起上訴，本
院判決如下：
    主  文
上訴駁回。
    事  實
一、黃昶清於民國108年6月23日15時許至23時許間，在臺北市○○
    區○○街00號2樓住處飲用高粱酒後，有吐氣所含酒精濃度達
    每公升0.25毫克以上之情形，仍基於服用酒類而駕駛動力交
    通工具之犯意，於翌（24）日17時許，騎乘車牌號碼000-00
    0號普通重型機車上路。嗣於同日17時17分許，行經臺北市○
    ○區○○路0號前為警攔檢，當場測得其吐氣所含酒精濃度達每
    公升0.57毫克而查獲。
二、案經臺北市政府警察局北投分局報告臺灣士林地方檢察署檢
    察官偵查起訴。 
    理  由
一、認定犯罪事實所憑之證據及理由
    上揭犯罪事實，業據上訴人即被告黃昶清（下稱被告）於警
    詢、偵查、原審及本院審理時均坦承不諱（見偵卷第10至12
    頁、第33至34頁，原審卷第42頁、第46至48頁，本院卷第57
    至61頁），且有吐氣酒精濃度測定紀錄列印資料及呼氣酒精
    測試器檢定合格證書、臺北市政府警察局舉發違反道路交通
    管理事件通知單各1紙（見偵卷第21頁、第23頁）附卷可稽
    ，可徵其任意性自白與事實相符，堪予採信。綜上，本件事
    證明確，被告犯行洵堪認定，應依法論科。
二、論罪及駁回上訴之理由
  ㈠核被告所為，係犯刑法第185條之3第1項第1款吐氣所含酒精
    濃度達每公升0.25毫克以上而駕駛動力交通工具罪。
  ㈡被告曾因不能安全駕駛、妨害自由等案件，經臺灣士林地方
    法院以102年度交易字第83號判決各處有期徒刑4月、3月、7
    月、8月確定，嗣並經同法院以103年度聲字第1136號裁定應
    執行有期徒刑1年8月確定，於104年11月24日縮短刑期假釋
    出監，於105年2月16日保護管束期滿，假釋未經撤銷，未執
    行之刑以已執行論而執行完畢，此有本院被告前案紀錄表1
    份在卷可參，其前曾受有期徒刑執行完畢，於五年內故意再
    犯本件有期徒刑以上之罪，為累犯，又依司法院釋字第775
    號解釋文及理由之意旨以構成累犯者，不分情節，一律加重
    最低本刑，於不符合刑法第59條所定要件之情形下，致生行
    為人所受之刑罰超過其所應負擔罪責之個案，不符罪刑相當
    原則、比例原則。於此範圍內，在修正前，為避免發生上述
    罪刑不相當之情形，法院就該個案應裁量是否加重最低本刑
    。但觀諸本案被告之犯罪情節及其前案紀錄，被告於前開案
    件執行完畢後，於108年6月間即再犯本件同罪質之案件，是
    本院審酌上開情狀，認其對刑罰反應力薄弱，應依刑法第47
    條第1項規定，加重其刑。
  ㈢原審以被告犯刑法第185條之3第1項之吐氣所含酒精濃度達每
    公升0.25毫克以上而駕駛動力交通工具罪，事證明確，並依
    累犯規定加重其刑，且審酌被告前已有4次因不能安全駕駛
    而論罪科刑之紀錄，竟仍漠視酒後駕車對一般往來公眾及其
    自身潛藏高度危險，所測得其吐氣所含酒精濃度亦高達每公
    升0.57毫克，兼衡其坦承犯行，幸未肇事造成己身或他人生
    命、身體、財產之實害，暨其為國中畢業之智識程度、以工
    為業之生活狀況等一切情狀，量處有期徒刑7月，認事用法
    及量刑均無不當，應予維持。
  ㈣被告上訴意旨略以：本次並非一喝完酒馬上就騎機車上路，
    而是經過十幾小時後，體內酒精仍未完全代謝，致觸犯刑罰
    ，惡性非重，請考量上情而從輕量處有期徒刑6月以下之刑
    度等語。惟按量刑之輕重，屬於為裁判之法院得依職權自由
    裁量之事項，苟其量刑已以行為人之責任為基礎，並斟酌刑
    法第57條所列一切情狀，在法定刑度內，酌量科刑，如無偏
    執一端，致明顯輕重失衡情形，不得遽指為不當或違法。原
    判決關於科刑部分，業於理由內具體說明其審酌之依據及理
    由（見原判決事實及理由欄「三」所載），係基於行為人之
    責任基礎，斟酌刑法第57條所列情狀，而為刑之量定，既未
    逾越法定刑度，亦無裁量權濫用或輕重失衡之情形。被告雖
    以前詞請求從輕量刑，但被告曾因酒後駕車犯公共危險罪而
    經法院判處罪刑確定及執行完畢，當知酒後應有適足休息並
    確認酒精完全代謝，方可駕駛動力交通工具上路，本次被告
    飲酒後雖有休息，但其於偵查中也自承沒辦法確定酒精已代
    謝完而不會超標等語，甚至遭警攔檢當場測得其吐氣所含酒
    精濃度仍達每公升0.57毫克，遠超出法定酒精濃度標準值每
    公升0.25毫克，被告未從前案記取教訓，輕忽酒精存續對駕
    駛安全之影響，仍貿然騎機車上路，惡性不可謂不重，本案
    別無其他法定減輕事由，原審量定之刑亦無違法或不當情事
    ，上訴意旨指摘原判決量刑不當云云，並無理由，應予駁回
    。
據上論斷，應依刑事訴訟法第368條，判決如主文。
本案經檢察官黃仙宜提起公訴，被告提起上訴，檢察官黃建麒到
庭執行職務。
中　　華　　民　　國　 109　　年　　1 　　月　　21　　日
                  刑事第六庭  審判長法　官  劉方慈
                                    法　官  朱嘉川
                                    法　官  許曉微
以上正本證明與原本無異。
不得上訴。
                                    書記官  徐仁豐
中　　華　　民　　國　　109 　年　　1 　　月　　21　　日
附錄：本案論罪科刑法條全文　　　　　　　　　　　　　　　
中華民國刑法第185條之3
駕駛動力交通工具而有下列情形之一者，處2年以下有期徒刑，
得併科20萬元以下罰金：
一、吐氣所含酒精濃度達每公升零點二五毫克或血液中酒精濃度
     達百分之零點零五以上。
二、有前款以外之其他情事足認服用酒類或其他相類之物，致不
     能安全駕駛。
三、服用毒品、麻醉藥品或其他相類之物，致不能安全駕駛。
因而致人於死者，處3年以上10年以下有期徒刑；致重傷者，處 
1年以上7年以下有期徒刑。
曾犯本條或陸海空軍刑法第54條之罪，經有罪判決確定或經緩起
訴處分確定，於五年內再犯第1項之罪因而致人於死者，處無期
徒刑或5年以上有期徒刑；致重傷者，處3年以上10年以下有期徒
刑。